臺灣臺北地方法院刑事判決　　　　　　　93年度訴字第1668號
公　訴　人　臺灣臺北地方法院檢察署檢察官
被　　　告　乙○○
　　　　　　甲○○
共　　　同
指定辯護人　本院公設辯護人唐禎琪
上列被告等因強盜等案件，經檢察官提起公訴（93年度偵字第
19039 、20152 號），本院判決如下：
    主  文
乙○○共同連續竊盜，累犯，處有期徒刑壹年陸月，扣案之鑰匙
貳支沒收；又共同連續意圖為自己不法之所有，攜帶兇器，以強
暴至使不能抗拒，而使他人交付其物，累犯，處有期徒刑柒年陸
月。應執行有期徒刑捌年拾月，扣案之鑰匙貳支沒收。
甲○○共同連續意圖為自己不法之所有，攜帶兇器，以強暴至使
不能抗拒，而使他人交付其物，處有期徒刑柒年貳月。
    事  實
一、乙○○前於民國88年間因違反毒品危害防制條例案件，經本
    院以88年度北簡字第2818號判處有期徒刑6 月確定，於91年
    1 月13日縮刑期滿執行完畢。復於91年間因違反毒品危害防
    制條例案件，經臺灣板橋地方法院以91年度板簡字第1375號
    判處有期徒刑6 月確定，於93年2 月29日縮刑期滿執行完畢
    ，猶不知悔改，竟與胞弟甲○○（所涉竊盜罪嫌，業經臺灣
    臺北地方法院檢察署檢察官移送臺灣板橋地方法院93年度簡
    字第5051號併案審理）共同基於意圖為自己不法所有之竊盜
    及強盜概括犯意聯絡：
  (一)先後於附表1 編號1 、3 、4 、5 所示之時、地，由乙○○
    在旁把風、甲○○持其所有之鑰匙1 支（起訴書誤載為鑰匙
    2 支），竊取附表1 編號1 、3 、4 、5 所示之被害人所有
    重型及輕型機車（起訴書誤載為重型機車），得手後逃逸。
    又於附表1 編號2 、6 所示之時、地，分別趁鴻陽便利商店
    店員疏於注意及開南雜貨店打烊無人看管之際，由乙○○在
    旁把風、甲○○徒手竊取附表1 編號2 、6 所示之被害人所
    有財物，得手後旋共乘機車逃離現場。
  (二)連續於附表2 所示之時、地，由乙○○攜帶客觀上足對人之
    生命、身體、安全構成威脅、具有危險性之西瓜刀兇器，與
    甲○○共乘機車，趁凌晨時分便利商店顧客較少且店員落單
    之際，以附表2 所示之強暴或脅迫手段至使店員心生畏懼，
    喪失自由意志不能抗拒，而交付如附表2 所示之財物與乙○○後，渠等二人旋共乘機車逃逸，所得財物則朋分花用殆盡
    。嗣甲○○於93年10月28日凌晨2 時許，騎乘前開竊得之車
    號KEX- 630號機車，搭載乙○○及竊得之附表1 編號6 所示
    之物，欲前往臺北縣烏來地區遊玩，途經臺北縣新店市○○
    路409 巷口（起訴書誤載為臺北縣新店市○○路490 巷口）
    時，為警攔檢查獲，乙○○因心虛畏罪而乘隙逕自逃逸，由
    甲○○帶同員警分別前往臺北縣新店市○○路○ 段337 號及
    臺北縣永和市○○路135 號前起獲前開竊得之車號AVY- 036
    號及AVH- 205號機車，並在甲○○身上扣得其所有供犯附表
    1 編號1 、3 、4 、5 之竊盜罪所用之鑰匙1 支。
二、乙○○復承前意圖為自己不法所有之概括犯意，先後於附表
    1 編號7 至9 所示之時、地，以其所有之鑰匙1 支，竊取附
    表1 編號7 至9 所示之被害人所有財物，得手後逃逸。嗣於
    93年11月13日下午2 時30分許騎乘前開竊得之車號MCP- 575
    號機車，在臺北縣新店市○○路63號前為警查獲，扣得其所
    有供竊取附表1 編號7 至9 之車輛所用之鑰匙1 支，並循線
    分別在臺北縣烏來鄉忠治75號、臺北縣永和市○○路103 號
    及臺北縣新店市○○路535 號前起獲前開竊得之車號LF-
    7902 號、DV-4476號自用小貨車及QQZ-066 號機車。
三、案經庚○○、李安泰、辛○○、吳時裕、戊○○、丙○○、
    邱明龍、翁文通、廖建斌、王耀陞、丁○○及己○○訴由臺
    北縣政府警察局新店分局報請臺灣臺北地方法院檢察署檢察
    官偵查起訴。
    理  由
一、前揭事實，業據被告乙○○及甲○○於警訊、偵查、本院訊
    問及審理時坦承不諱（見93年度偵字第19039 號卷第9 至21
    、92至93頁、93年度偵字第20152 號卷第8 至22、162 至
    166 、180 至185 頁、本院93年度聲羈字第368 號卷第6 頁
    、93年度聲羈字第387 號卷第5 至8 頁、本院94年1 月3 日
    準備程序筆錄、94年1月12日審判筆錄），核與被害人庚○○、李安泰、辛○○、吳時裕、戊○○、丙○○、邱明龍、
    翁文通及廖建斌於警訊、丁○○、己○○於警訊及偵查、王
    耀陞於偵查時指訴情節相符（見93年度偵字第19039 號卷第
    22至41、118 至121 、123 至125 頁、93年度偵字第20152
    號卷第23至40、199 至201 頁），並有贓物照片、被告甲○○現場模擬照片、贓物認領保管單、便利商店監視器錄影翻
    拍畫面、車輛失竊電腦輸入單、車輛竊盜車牌失竊資料個別
    查詢報表等件附卷可稽（見93年度偵字第19039 號卷第47至
    48、61至66、68、69、71至81頁、93年度偵字第20152 號卷
    第97、98、105 至113 、120 、121 、125 至145 、149 至
    156 頁）及扣案之鑰匙2 支可資佐證。本件事證明確，被告
    二人犯行均堪認定。
二、核被告二人所為前揭犯罪事實一(二)部分，係犯刑法第330 條
    第1 項之攜帶兇器加重強盜罪。被告乙○○所為前開犯罪事
    實一(一)及二部分，係犯同法第320 條第1 項之竊盜罪。被告
    二人間就前揭犯行有犯意聯絡及行為分擔，皆為共同正犯。
    被告乙○○先後9 次竊盜及被告二人先後3 次加重強盜之犯
    行，均時間緊接，所犯皆係構成要件相同之罪名，顯係基於
    概括犯意為之，均為連續犯，應依同法第56條之規定，各以
    一罪論，並均加重其刑。又被告乙○○所犯上開二罪之間，
    犯意各別，行為互殊，應予分論併罰。公訴人認被告乙○○
    所犯前開二罪間，有方法結果之牽連關係，為牽連犯，容有
    未洽，併此敘明。又被告乙○○前於88年間因違反毒品危害
    防制條例案件，經本院以88年度北簡字第2818號判處有期徒
    刑6 月確定，於91年1 月13日縮刑期滿執行完畢，復於91年
    間因違反毒品危害防制條例案件，經臺灣板橋地方法院以91
    年度板簡字第1375號判處有期徒刑6 月確定，於93年2 月29
    日縮刑期滿執行完畢，此有卷附之臺灣高等法院被告全國前
    案紀錄表可按（見本院93年度訴字第1668號卷），其於5 年
    以內再犯有期徒刑以上之罪，為累犯，依同法第47條規定，
    加重其刑。爰審酌被告二人年輕力壯，不思以正途取財，屢
    犯竊盜及加重強盜，所生社會治安之危害匪淺，惟所得財物
    非鉅，且犯後坦承犯行，態度良好等一切情狀，各量處如主
    文所示之刑，並定被告乙○○應執行之刑。扣案之鑰匙2支
    ，係被告二人所有、供渠等犯竊盜罪所用之物，業據被告乙○○於本院審理時供明在卷（見本院94年1月12日審判筆錄
    ），爰依同法第38條第1項第2款規定宣告沒收。至扣案之其
    餘3支鑰匙雖係被告二人所有，惟無證據證明係渠等供犯罪
    所用或犯罪預備之物，雨衣1件雖係被告甲○○所有，衣褲
    二套分別係被告二人所有，惟均非渠等直接實施竊盜或加重
    強盜罪所用之工具，爰均不為沒收之諭知，附此敘明。
據上論斷，應依刑事訴訟法第299 條第1 項前段，刑法第28條、
第56條、第330 條第1 項、第320 條第1 項、第47條、第51條第
5 款、第38條第1 項第2 款，罰金罰鍰提高標準條例第1 條前段
，判決如主文。
本案經檢察官黃紋綦到庭執行職務
中　　華　　民　　國　　94　　年　　1 　　月　　31　　日
　　　　　　　　　刑事第八庭審判長法　官　陳德民
                                  法  官  張筱琪
                                  法  官  陳芃宇
以上正本證明與原本無異。
如不服本判決，應於判決送達後十日內向本院提出上訴狀（應抄
附繕本）。告訴人或被害人如對於本判決不服者，應具備理由請
求檢察官上訴，其上訴期間之計算係以檢察官收受判決正本之日
期為準。
                                  書記官  周小玲
中　　華　　民　　國　　94　　年　　1 　　月　　31　　日
附表1：
┌──┬────────┬────────┬───┬────────────┐
│編號│　　犯罪時間　　│　　犯罪地點　　│被害人│   所   得   財   物    │
├──┼────────┼────────┼───┼────────────┤
│ 1  │93年10月22日凌晨│臺北縣永和市文化│庚○○│ 車號AVY-036號重型機車  │
│　　│12時許　        │路64號前　　    │　　　│（由庚○○領回）　　    │
├──┼────────┼────────┼───┼────────────┤
│ 2  │93年10月23日晚上│臺北縣中和市成功│李安泰│臺灣啤酒（瓶裝）1 箱    │
│ 　 │11時許          │南路36號1 樓鴻陽│　　　│（由被告二人飲用一空）  │
│ 　 │　　　　　　　　│便利商店前      │　　　│　                      │
├──┼────────┼────────┼───┼────────────┤
│ 3  │93年10月26日上午│臺北縣新店市北宜│蕭詹旦│車號AVH-205 號重型機車  │
│　　│7時許　         │路2段臨186號前  │      │（由蕭詹旦之配偶辛○○領│
│    │                │                │      │回）                    │
├──┼────────┼────────┼───┼────────────┤
│ 4  │93年10月26日晚上│臺北縣永和市文化│吳時裕│車號QQZ-066 號輕型機車  │
│　　│10時許　        │路90巷32弄16號前│　　　│（起訴書誤載為重型機車）│
│　　│　　　　　　　　│　　　　        │　　　│（由吳時裕領回）　      │
├──┼────────┼────────┼───┼────────────┤
│ 5  │93年10月27日凌晨│臺北縣新店市中正│戊○○│車號KEX-630 號重型機車  │
│　　│2 時許（起訴書誤│路542號前　　   │　　　│（由戊○○領回）        │
│    │載為上午9 時許）│                │      │　　　                  │
├──┼────────┼────────┼───┼────────────┤
│ 6  │93年10月28日凌晨│臺北縣永和市安樂│丙○○│臺灣啤酒（瓶裝）20瓶、臺│
│ 　 │12時許　        │路192 號1 樓開南│　　　│灣啤酒（罐裝）6 罐及維力│
│ 　 │　　　　　　　　│雜貨店前　      │　　　│大乾麵7 碗              │
│    │                │                │      │（由丙○○領回）        │
├──┼────────┼────────┼───┼────────────┤
│ 7  │93年11月9 日下午│桃園縣觀音鄉大潭│邱明龍│車號LF-7902 號自用小貨車│
│　　│4時許　　       │塘尾23號前　    │　　　│（由邱明龍領回）        │
├──┼────────┼────────┼───┼────────────┤
│ 8  │93年11月12日下午│臺北市內湖區內湖│慶宜銅│車號DV-4476 號自用小貨車│
│　　│2時許　         │路1 段91巷63之1 │器藝品│（由翁文通領回）        │
│　　│　　　　　　　　│號前　　        │有限公│　　　                  │
│    │                │                │司    │　　　　　　　　　　　　│
├──┼────────┼────────┼───┼────────────┤
│ 9  │93年11月13日下午│臺北縣永和市文化│廖建斌│車號MCP-575 號重型機車  │
│　　│2時30分許       │路90巷28弄1號前 │　　　│（由廖建斌領回）　　　  │
└──┴────────┴────────┴───┴────────────┘
附表2：
┌──┬────────┬────────┬───┬────────────┐
│編號│ 犯  罪  時  間 │ 犯  罪  地  點 │被害人│    犯   罪   事   實   │
├──┼────────┼────────┼───┼────────────┤
│ 1  │93年10月20日凌晨│臺北縣永和市環河│王耀陞│被告乙○○頭戴全罩式安全│
│　　│4時10分許　     │東路1 段122 、  │　　　│帽、手持西瓜刀進入店內揚│
│　　│　　　　　　　　│124 號全家便利商│　　　│言搶劫，喝令店員王耀陞聽│
│　　│　　　　　　　　│店              │　　　│從其指示交付財物，以此脅│
│　　│　　　　　　　　│                │　　　│迫手段至使王耀陞不能抗拒│
│　　│　　　　　　　　│　　　　　　　　│　　　│，而交付收銀機內之現金新│
│    │                │　　　　　　　　│      │臺幣（下同）13,678元與被│
│    │                │                │      │告乙○○後，旋由等候在外│
│    │                │                │      │之被告甲○○騎乘不詳車號│
│    │                │                │      │之機車搭載被告乙○○逃逸│
│    │                │                │      │。                      │
├──┼────────┼────────┼───┼────────────┤
│ 2  │93年10月26日凌晨│臺北縣新店市新店│丁○○│被告二人皆頭戴全罩式安全│
│　　│3時24分許       │路208 號統一超商│　　　│帽及口罩、身著雨衣，先由│
│　　│　　　　　　    │　              │　　　│被告甲○○進入店內佯裝購│
│　　│　　　　　　　　│　              │　　　│買香煙，伺機以左手大拇指│
│　　│　　　　　　　　│　　            │　　　│比上之手勢暗示在外等候之│
│　　│　　　　　　　　│　              │　　　│被告乙○○，旋由被告周祿│
│    │                │　　　　　　　　│      │貴持前開西瓜刀進入店內後│
│    │                │　　　　　　　　│      │，將該兇器架在店員丁○○│
│    │                │　　　　　　　　│      │之頸部，喝令丁○○聽從其│
│    │                │                │      │指示交付財物，以此強暴手│
│    │                │                │      │段至使丁○○不能抗拒，而│
│    │                │                │      │交付收銀機內之現金5,000 │
│    │                │                │      │餘元與被告乙○○後，被告│
│    │                │                │      │二人旋共乘前開竊得之車號│
│    │                │                │      │AVY-036號機車逃逸。     │
├──┼────────┼────────┼───┼────────────┤
│ 3  │93年10月26日凌晨│臺北縣新店市寶中│己○○│被告二人皆頭戴全罩式安全│
│　　│3時45分許       │路111 號全家便利│　　　│帽及口罩、身著雨衣，先由│
│　　│　　　　　　    │商店            │　　　│被告甲○○進入店內佯裝購│
│　　│　　　　　　　　│　　　　　　　　│　　　│買香煙，伺機以左手大拇指│
│　　│　　　　　　　　│　　　　　　　　│　　　│比上之手勢暗示在外等候之│
│　　│　　　　　　　　│　　　　　　　　│　　　│被告乙○○，旋由被告周祿│
│    │                │                │      │貴持前開西瓜刀進入店內揚│
│    │                │                │      │言搶劫，喝令店員己○○聽│
│    │                │                │      │從其指示交付財物，以此脅│
│    │                │                │      │迫手段至使己○○（起訴書│
│    │                │                │      │誤載為丁○○）不能抗拒，│
│    │                │                │      │而交付收銀機內之現金    │
│    │                │                │      │9,700 元及香煙1 包與被告│
│    │                │                │      │乙○○後，被告二人旋共乘│
│    │                │                │      │前開車號AVY-036 號機車逃│
│    │                │                │      │逸。                    │
└──┴────────┴────────┴───┴────────────┘
附錄本案論罪科刑法條全文：
中華民國刑法第330條
犯強盜罪而有第321 條第1 項各款情形之一者，處7 年以上有期
徒刑。
前項之未遂犯罰之。
中華民國刑法第321條
犯竊盜罪而有左列情形之一者，處6 月以上、5 年以下有期徒刑
：
一  於夜間侵入住宅或有人居住之建築物、船艦或隱匿其內而犯
    之者。
二  毀越門扇、牆垣或其他安全設備而犯之者。
三  攜帶兇器而犯之者。
四  結夥3人以上而犯之者。
五  乘火災、水災或其他災害之際而犯之者。
六  在車站或埠頭而犯之者。
前項之未遂犯罰之。
中華民國刑法第320條
意圖為自己或第 3 人不法之所有，而竊取他人之動產者，為竊盜
罪，處5年以下有期徒刑、拘役或500元以下罰金。
意圖為自己或第 3 人不法之利益，而竊佔他人之不動產者，依前
項之規定處斷。
前二項之未遂犯罰之。
